

#### DATOS PERSONALES

• Rada Tilly , Chubut Argentina

santiago.debrito12@gmail.com

(+54)1138769399

in /santiagodebrito

https://santiagodebrito.netlify.app/

## HABILIDADES TECNICAS

HTML

= css

၂၄ Javascript

React

B Bootstrap

Firebase

Node Js

Mongo DB

GIT / Github

# SOFT SKILLS

Ingles Certificado Examen TOELF Calificación: 75%

Rersonalidad Proactiva

Excelente Manejo intrapersonal

Trabajo en equipo

# SANTIAGO DE BRITO

## DESARROLLADOR FRONTEND

DNI: 38299368

Nacionalidad: Argentino

Fecha de nacimiento: 18 -01- 1995

#### OBJETIVO PERSONAL

Soy un apasionado Desarrolador React Frontend nacido en la Patagonia, Argentina. Poseo más de 2 años desarrollando procesos y aplicaciones digitales, destinadas a brindar soluciones . También soy Licenciado en administración de empresas, lo que me ayuda a comprender mejor las necesidades de la empresa, así como también, la de los clientes.

#### FORMACION ACADEMICA

✓ Licenciatura en Administración de Empresas

Universidad de Belgrano- 2013/2019

## CURSOS

✓ Curso React Js -CoderHouse

Mayo 2021 - Julio 2021

✓ Curso Javascript Moderno - Juan Pablo de la Torre Valdez

Diciembre 2020 - Febrero 2021

## EXPERIENCIA

### Desarrollador Frontend

Sagaz - Estudio creativo Digital | Mayo 2021 - Julio 2021

## Tareas:

 Desarrollo Frontend del Ecommerce de la empresa Base 570. Las herramientas utilizadas en este proyecto, son HTML, CSS, JAVASCRIPT Y LARAVEL.

# Auditor de Calidad

del Sol Automotores | Marzo 2018 - julio 2019

### Tareas:

- Realizar Auditorias internas para el cumplimiento de los estándares de calidad, establecidos por Ford Argentina.
- Desarrollo e implementación de mejoras de calidad.